# 政府补助类别

提问人：ivancheng 时间：2013-02-25 22:51:20
某公司新建一节能改造设备，于 2011 年 5 月完工，根据相关文件可申请专项资金补助。于是该公司于 2011 年 5 月提交申请， 2011 年11 月政府有关机关下达文件，审核该公司的节能量为 4000 吨；文件的补贴方法为每吨经审核的节能量补贴 300 元。 该公司于 2012 年5 月收到全部补贴款，请问该项补贴是属于与收益相关的政府补助还是与资产有关的政府补助？为什么？ 2011 年 11 月是否需要进行账务处理？ 2012 年 5 月如何进行账务处理？ 另外，该公司只在 2012 年 5 月借方借记银行存款，贷方贷记营业外收入，账务处理是否恰当？ 谢谢！

回答人：chenyiwei
倾向于作为与资产相关的政府补助。因为准则规定：“与资产相关的政府补助，是指企业取得的、用于购建或以其他方式形成长期资产的政府补助”。本案例中该补助的取得是由于企业购建了特定的节能设备，因此政府按照核定的节能量和单位补贴标准给予的一次性补助，与该资产的购建有直接关系。虽然补贴款项在资产完工后才收到，并未直接用于资产购建，但可以理解为补贴资金将原先先期投入该项资产建造的部分自有资金置换出来，因此仍可理解为与资产相关的补助。但如果此处收到的补助款 120 万元超出了资产的实际建造成本，则超出部分应作为与收益相关的政府补助。 此类补助款应按收付实现制原则确认，即在 2012 年 5 月才能确认为政府补助。不属于按照实际完成的工作量计算的定额补贴。

提问人：ivancheng 时间：2013-02-26 01:08:26
回复 chenyiwei 的帖子
依据您的解释，该项补助为与资产相关的政府补助 但是我对分摊年限及分摊起点存在疑问，根据准则解释 “自长期资产可供使用时起，按照长期资产的预计使用期限，将递延收益平均分摊转入当期损益。(1)递延收益分配的起点是“相关资产可供使用时”，对于应计提折旧或摊销的长期资产，即为资产开始折旧或摊销的时点。(2)递延收益分配的终点是“资产使用寿命结束或资产被处置时(孰早)”。”
您的解释中有提到政府补助按收付实现制，那么该公司在 2012 年 5 月收到该款项时计入递延收益，但是该设备 2011 年 5 月已经投入使用，折旧年限为 6 年，请问： 1 、该项补助的摊销起点是 2011 年 5 月还是 2012 年 5 月？ 2 、在确认营业外收入时是按照几年来平均分摊？ 2012 年是按 8 个月分摊还是按 12 个月分摊？ 谢谢！

回答人：chenyiwei
该项政府补助应按收付实现制，在 2012 年 5 月实际收到时确认，摊销期间为 2012 年 5 月开始的该固定资产剩余折旧年限。 2012 年你的摊销期限为 8 个月。